臺灣臺北地方法院民事裁定  
111年度勞補字第176號
原      告  楊宣翰  

被      告  晶華國際酒店股份有限公司


法定代理人  潘思亮  
上列當事人間請求確認懲戒無效等事件，本院裁定如下：
    主  文
原告應於收受本裁定後五日內，繳納裁判費新臺幣伍萬參仟零柒
拾肆元，逾期未繳納，即駁回其訴。
    理  由
一、按提起民事訴訟，應依民事訴訟法第77條之13規定，按訴訟
    標的價額繳納裁判費，此乃必備之程式；而原告之訴起訴不
    合程式或不備其他要件者，法院應以裁定駁回之，但其情形
    可以補正者，審判長應定期間先命補正，此觀民事訴訟法第
    249 條第1 項但書第6 款自明。又核定訴訟標的之價額，以
    起訴時之交易價額為準，無交易價額者，以原告就訴訟標的
    所有之利益為準；以一訴主張數項標的者，其價額合併計算
    之。但所主張之數項標的互相競合或應為選擇者，其訴訟標
    的價額，應依其中價額最高者定之，同法第77條之1 第2 項
    、第77條之2 第1 項復有明文。
二、本件原告起訴，未據繳納裁判費，又因兩造間曾經臺北市政
    府勞動局進行勞資爭議調解不成立一節，有該調解紀錄附卷
    可稽，屬勞動事件法第16條第1 項第1 款之情形，故原告起
    訴程序上自屬有據。經查：本件訴之聲明共4 項，核屬一訴
    主張數項標的，且聲明第1 項至第3 項係各請求被告撤銷對
    原告分別於民國109 年2 月、110 年3 月31日、111 年1 月
    21日所為一小過、一大過、一小過之意思表示，顯非基於身
    分上權利有所主張，該等懲戒處分勢必影響原告考績、相關
    適用之獎金辦法，核屬財產權訴訟，則按原告主張及所提證
    據，無法審酌其若就撤銷懲戒處分聲明均獲勝訴判決受有之
    客觀利益數額，是該等訴訟標的價額全屬不能核定，依民事
    訴訟法第77條之12規定，應以同法第466 條所定不得上訴第
    三審之最高利益數額加1/10定之，是聲明第1 項至第3 項應
    核定訴訟標的價額為新臺幣（下同）495 萬元（計算式：1,
    650,000 × 3 ＝4,950,000 ）；至聲明第1 項至第3 項後半
    部關於其餘請求塗銷勞工名卡中關於上述懲戒處分之記載，
    返還扣除獎金1,500 元、4,500 元、1,500 元，及回復其懲
    戒前工作職責及崗位等部分，因與前列撤銷小過、大過處分
    具有經濟上同一，依民事訴訟法第77條之2 第1 項但書規定
    ，不併算其價額。另訴之聲明第4 項則係請求被告應給付原
    告精神慰撫金30萬6,800 元，是本件訴訟標的價額共應核定
    為525 萬6,800 元（計算式：4,950,000 ＋306,800 ＝5,25
    6,800 ），應徵第一審裁判費5 萬3,074 元，茲依首開規定
    ，限原告於本件裁定送達後5 日內，向本院補繳上述不足額
    之裁判費，逾期不繳，即駁回原告之訴，特此裁定。
中　　華　　民　　國　 111　　年　　4 　　月　　15　　日
                  勞動法庭  法　官　黃鈺純
以上正本係照原本作成。
如不服本裁定關於核定訴訟標的價額部分，應於送達後十日內向
本院提出抗告狀，並繳納抗告費新臺幣一千元；其餘關於命補繳
裁判費部分，不得抗告。
中　　華　　民　　國　 111　　年　　4 　　月　　15　　日
                            書記官  施盈如